臺灣臺東地方法院刑事判決　　　　　　　　　　　　　　九十四年度訴字第八號
　　公　訴　人　臺灣臺東地方法院檢察署檢察官
　　被　　　告　甲○○
右列被告因違反槍砲彈藥刀械管制條例等案件，經檢察官提起公訴（九十四年度偵字
第一一七號），被告於準備程序中為有罪之陳述，本院合議庭裁定由受命法官獨任進
行簡式審判程序，判決如左：
    主  文
甲○○未經許可，持有其他可發射子彈具有殺傷力之槍枝，處有期徒刑壹年肆月，併
科罰金新臺幣拾萬元，罰金如易服勞役，以新臺幣玖佰元即銀元佰元折算壹日。扣
案之仿ＳＭＩＴＨ＆ＷＥＳＳＯＮ廠轉輪手槍壹支（槍枝管制編號：0000000
000）沒收；又以加害身體之事，恐嚇他人致生危害於安全，處有期徒刑肆月。扣
案之改造子彈陸顆沒收。應執行有期徒刑壹年陸月，併科罰金新臺幣拾萬元，罰金如
易服勞役，以新臺幣玖佰元即銀元佰元折算壹日。緩刑肆年，緩刑期內付保護管束
。扣案之仿ＳＭＩＴＨ＆ＷＥＳＳＯＮ廠轉輪手槍壹支（槍枝管制編號：00000
00000）、改造子彈陸顆均沒收。
    事  實
一、甲○○於民國九十三年八月間某日，向「林韋竹」之姓名年籍不詳成年男子，以
    新臺幣三千元購買具殺傷力之改造手槍一枝（槍枝管制編號：00000000
    00）及不具殺傷力之改造子彈六顆後，而未經許可持有之。嗣於九十三年十月
    三十一日上午九時許，因友人乙○○為催討沈俊松積欠杜某父親之借款，遂邀同
    甲○○一同前往臺東縣東河鄉都蘭村二一號沈俊松住處，詎甲○○竟持前揭槍彈
    前往（乙○○不知情），因沈俊松未在該處，恰沈俊松之子丙○○自外返家，二
    人即向其催討前開借款。其間甲○○即另基於恐嚇之犯意，持上開改造手槍及改
    造子彈指向丙○○頭部，並向丙○○稱：「欠錢要還」等語，以此加害身體之動
    作，致丙○○心生畏懼，並致生危害於其安全後，二人方行離去，丙○○旋即報
    警處理，為警循線查獲上情，並扣得甲○○所有上開改造手槍一枝、改造子彈六
    顆。
二、案經丙○○訴由臺東縣警察局臺東分局報請臺灣臺東地方法院檢察署檢察官偵查
    起訴。
    理  由
壹、有罪部分：
一、右揭犯罪事實，業據被告甲○○迭於警詢、偵查中及本院審理時均坦承不諱，核
    與證人丙○○、乙○○於警詢、偵查中及本院審理時、證人沈俊松於本院審理時
    所證述之情節相符。此外，復有刑案現場平面圖、照片十三張在卷可參及有左輪
    手槍一枝、不具殺傷力之改造子彈六顆扣案可證。而扣案之左輪手槍一枝，係由
    仿ＳＭＩＴＨ＆ＷＥＳＳＯＮ廠轉輪手槍製造之玩具手槍去除槍管及轉輪彈倉內
    阻鐵而成之改造手槍，經裝填適用子彈實際試射，測得金屬彈丸發射速度四０四
    公尺／秒，計算彈丸發射動能為八一．六一焦耳，彈丸發射面積動能為三四三˙
    四九焦耳／平方公分，已足以穿入人體皮肉層而有殺傷力等情，有內政部警政署
    刑事警察局九十三年十二月八日刑鑑字第０九三０二二０八五六號槍彈鑑定書一
    份附卷可稽。是被告自白核與事實相符，犯行堪予認定。
二、被告行為後，槍砲彈藥刀械管制條例業於九十四年一月二十六日修正公布施行，
    刪除第十一條，並修正第八條，將修正前第十一條第四項移列修正後第八條第四
    項，將原規定：第十一條第四項之法定刑「處一年以上七年以下有期徒刑，併科
    新臺幣七百萬元以下罰金」，提高為「處三年以上十年以下有期徒刑，併科罰金
    新臺幣七百萬元以下罰金」，茲比較新舊法之結果，以修正前槍砲彈藥刀械管制
    條例第十一條第四項之規定，有利於被告，故依刑法第二條第一項但書之規定，
    應適用修正前之該條例第十一條第四項之規定論處。核被告所為，係犯修正前槍
    砲彈藥刀械管制條例第十一條第四項之未經許可持有具有殺傷力之改造手槍罪及
    刑法第三百零五條之恐嚇罪。又被告所犯未經許可持有具有殺傷力之改造手槍罪
    與恐嚇二罪，犯意各別，行為互殊，應分論併罰。爰審酌被告不思以合法方式竟
    持槍械恫嚇他人為友人索討債務，其犯罪動機、手段所生之危害均甚重大，惟其
    犯罪後於警詢、偵查中及本院審理時均坦承犯行，犯後態度良好等一切情狀，分
    別量處如主文所示之刑，及就所處罰金刑部分，諭知易服勞役之折算標準，並定
    其應執行之刑及就罰金刑部分，諭知易服勞役之折算標準。又被告未曾受有期徒
    刑以上刑之宣告，有卷附臺灣高等法院被告前案紀錄表可按，本院念其年紀尚輕
    短於思慮致罹重典，犯後已具悔意，堪認良知未泯，經此次偵審程序及科刑之判
    決，應能知所警惕，諒無再犯之虞，故對其宣告之刑，以暫不執行為適當，爰併
    予諭知緩刑四年，緩刑期內併付保護管束，用啟自新，並觀後效。扣案之仿ＳＭ
    ＩＴＨ＆ＷＥＳＳＯＮ廠轉輪手槍一支（槍枝管制編號：0000000000
    ），係屬違禁物；改造子彈陸顆係供被告犯恐嚇罪所用之物，且為被告所有，業
    據被告供承在卷，分別應依刑法第三十八條第一項第一款及第二款規定宣告沒收
    。
貳、不另為不受理諭知部分：
一、按告訴乃論之罪，告訴人於第一審辯論終結前得撤回其告訴，又告訴經撤回者，
    法院應諭知不受理之判決，刑事訴訟法第二百三十八條第一項、第三百零三條第
    三款分別定有明文。
二、公訴意旨略以：被告甲○○與同案被告乙○○基於犯意聯絡，於九十三年十月三
    十一日上午九時許，共同無故侵入臺東縣東河鄉都蘭村二一號丙○○住處前庭院
    ，旋丙○○返家，二人即向其催討其父親沈俊松所積欠之借款，因認被告涉犯刑
    法第三百零六條第一項之侵入住宅罪嫌等語。
三、上開罪名依同法第三百零八條第一項規定須告訴乃論，茲據告訴人丙○○當庭表
    示願意撤回告訴，有撤回告訴狀一紙附卷可稽，惟檢察官既認此部分與前揭恐嚇
    罪部分有牽連犯之裁判上一罪之關係，爰另為不受理之諭知，併此敘明。
據上論斷，應依刑事訴訟法第二百七十三條之一第一項、第二百九十九條第一項前段
，修正前之槍砲彈藥刀械管制條例第十一條第四項，刑法第十一條前段、第二條第一
項但書、第三百零五條、第四十二條第二項、第五十一條第五款、第七十四條第一款
、第九十三條第一項、第三十八條第一項第一款、第二款，罰金罰鍰提高標準條例第
一條前段、第二條，現行法規所定貨幣單位折算新臺幣條例第二條，判決如主文。
本案經檢察官丁○○到庭執行職務
中      華      民      國      九十四      年    七    月    二十七    日
                                  臺灣臺東地方法院刑事第二庭
                                          法  官  林  恒  祺
右正本證明與原本無異。
如不服本判決，應於判決送達後十日內向本院提出上訴狀。（須附繕本）
「切勿逕送上級法院」
                                          書記官  陳  美  鄉
中      華      民      國      九十四      年    七    月    二十九    日
附記：
槍砲彈藥刀械管制條例第十一條第四項：
未經許可，持有、寄藏或意圖販賣而陳列第一項所列槍砲者，處一年以上七年以下有
期徒刑，併科新臺幣七百萬元以下罰金。
中華民國刑法第三百零五條：
以加害生命、身體、自由、名譽、財產之事，恐嚇他人致生危害於安全者，處二年以
下有期徒刑、拘役或三百元以下罰金。
